【裁判字號】    90,易,47
【裁判日期】    900223
【裁判案由】    家庭暴力罪之傷害
【裁判全文】
臺灣桃園地方法院刑事判決                              九十年度易字第四七號
    公訴人  臺灣桃園地方法院檢察署檢察官
    被  告  乙○○
右列被告因家庭暴力罪之傷害案件，經檢察官提起公訴（八十九年度偵字第一九０四
一號），本院判決如左：
    主  文
乙○○傷害人之身體，處拘役肆拾日，如易科罰金以參佰元折算壹日。
    事  實
一、乙○○與甲○○間原係夫妻關係，後於民國（下同）八十六年五月二十九日離婚
    （惟仍同居至八十九年十一月間止），嗣於八十九年十二月七日下午四時二十分
    許，乙○○前往甲○○任職之桃園縣桃園市○○路八三號「先芝服飾店」內，商
    談有關子女就學之問題時，雙方發生爭執，乙○○即基於普通傷害之犯意，動手
    毆打甲○○之臉頰二下，再以腳踢擊甲○○，並與之發生拉扯而倒地撞及地面，
    致甲○○因之受有頭部外傷併發腦震盪、右側枕部六乘七公分皮下血腫及左側手
    肘挫傷併擦傷等傷害。
二、案經甲○○訴由桃園縣警察局桃園分局報請臺灣桃園地方法院檢察署檢察官偵查
    起訴。
    理  由
一、訊據被告乙○○固坦承於右揭時地因子女就學問題與告訴人甲○○發生爭執，並
    動手毆打其臉頰，惟矢口否認其餘犯行，辯稱：伊當時僅有動手毆打甲○○的臉
    頰而已，並沒有用腳踢擊她，也沒有抓她的頭去撞地面云云。經查：被告右揭犯
    行業據告訴人甲○○於警訊中指訴明確，並有告訴人甲○○所提出診斷證明書乙
    紙，在卷可稽，足堪認定。再者，經本院核諸告訴人甲○○所受上開傷害之結果
    ，亦有頭部、右側枕部及左側手肘等多處部位，顯非係被告單純毆打告訴人甲○
    ○之臉頰處所得致者，是被告於右揭時地除動手毆打告訴人甲○○之臉頰外，應
    另有以腳踢擊，並與之發生拉扯而倒地撞及地面乙情，始有致告訴人甲○○受有
    上述多處傷害之可能，被告所辯，顯係事後卸責之詞，不足採信。被告犯行已臻
    明確，應予依法論科。
二、核被告所為，係犯刑法第二百七十七條第一項之傷害罪。又被告犯罪後，刑法第
    四十一條之規定業於九十年一月十日經修正公布施行，經本院比較修正前後之規
    定，以修正後之規定對被告為有利，依刑法第二條第一項前段之規定，應從有利
    被告之修正後刑法第四十一條第一項前段之規定處斷，合先敘明。爰審酌被告僅
    因其間子女之就學問題與告訴人甲○○發生爭執，即手、腳毆踢告訴人甲○○成
    傷，已損及告訴人甲○○之權益及被告犯罪之後態度等一切情狀，量處如主文所
    示之刑，並諭知易科罰金之折算標準，以資儆懲。
據上論斷，應依刑事訴訟法第二百九十九條第一項前段，刑法第二條第一項前段、第
二百七十七條第一項、修正後第四十一條第一項前段，罰金罰鍰提高標準條例第一條
前段、第二項，判決如主文。
本案經檢察官胡樹德到庭執行職務。
中      華      民      國      九十      年     二     月   二十三   日
                          臺灣桃園地方法院刑事第四庭
                              法  官  林 晏 鵬
右正本證明與原本無異。
如不服本判決，應於判決送達後十日內向本院提出上訴狀( 應附繕本 )，上訴於
臺灣高等法院。
                              書記官  張 雅 慧
中        華        民        國   九十   年   二   月    二十六    日
附錄法條：刑法第二百七十七條
刑法第二百七十七條
傷害人之身體或健康者，處三年以下有期徒刑，拘役或一千元以下罰金。
犯前項之罪，因而致人於死者，處無期徒或七年以上有期徒刑，致重傷者，處三年以
上、十年以下有期徒刑。


司法院資訊處製作；財團法人民間司法改革基金會備份。
